臺灣新竹地方法院民事小額判決
110年度竹北小字第205號
原      告  陳奕安  
被      告  李興俊  
上列當事人間請求損害賠償事件，本院於民國110年4月20日辯論
終結，判決如下：
    主      文
原告之訴駁回。
訴訟費用新臺幣壹仟元由原告負擔。 
    事實及理由
一、原告主張：伊於民國109年12月20日，在新竹頭前溪球場，
    遭被告偷拍照片（下稱系爭照片）並傳給伊同事，該名同事
    又將系爭照片給伊其他同事及主管觀看，後經同事告知此事
    ，伊同事都沒有給伊看過系爭照片，伊擔心請工傷假、考績
    會受到影響，故認被告侵害伊名譽權及肖像權，為此提起本
    件訴訟等語。並聲明：被告應給付原告新臺幣（下同）10萬
    元，及自起訴狀繕本送達翌日起至清償日止，按週年利率百
    分之五計算之利息；訴訟費用由被告負擔。
二、被告則以：當時是要拍朋友，剛好拍到原告，只是將系爭照
    片傳給原告的同事，是因為原告的同事說原告常常藉故車禍
    受傷，在工作上沒有盡心盡力，但沒有要害原告，且系爭照
    片已經銷燬等語資為抗辯。並聲明：原告之訴駁回；訴訟費
    用由原告負擔；如受不利益判決，願供擔保免為假執行。
三、本院之判斷：
（一）按因故意或過失，不法侵害他人之權利者，負損害賠償責
      任；又不法侵害他人之身體、健康、名譽、自由、信用、
      隱私、貞操，或不法侵害其他人格法益而情節重大者，被
      害人雖非財產上之損害，亦得請求賠償相當之金額，民法
      第184條第1項前段、第195條第1項前段定有明文。次按肖
      像係指個人所呈現面貌等彰顯其個人特徵之外部形象，肖
      像權係存在於該人肖像，即個人就其自己之肖像有製作、
      公開及使用之權利，自為民法第184條第1項所稱之權利及
      第195條第1項所稱之其他人格法益。再按當事人主張有利
      於己之事實者，就其事實有舉證之責任，民事訴訟法第27
      7條前段定有明文。又依民法第184條第1項前段規定，侵
      權行為之成立，須行為人因故意過失不法侵害他人權利，
      亦即行為人須具備歸責性、違法性，並不法行為與損害間
      有因果關係，始能成立，且主張侵權行為損害賠償請求權
      之人，對於侵權行為之成立要件應負舉證責任（最高法院
      100年度台上字第328號判決意旨參照）。本件原告主張被
      告侵害其名譽權、肖像權，而請求精神上之損害賠償云云
      ，惟為被告所否認，揆諸前揭說明，應由原告就被告有侵
      害原告名譽權、肖像權之行為負舉證之責。
（二）原告主張之上開事實，業據其提出被告在通訊軟體之對話
      紀錄、原告與其主管在通訊軟體之對話紀錄及被告與原告
      間之電話對話譯文在卷可佐（見本院卷第17-19、21、49
      頁），此亦為被告所不爭執，是堪信為真實。原告雖主張
      被告偷拍系爭照片侵害其名譽權、肖像權之人格法益，被
      告則以前揭情詞置辯。經查，系爭照片雖被告不否認有拍
      攝到原告，惟辯稱當時是要拍朋友，剛好拍到原告，只是
      將系爭照片傳給原告的同事，是因為原告的同事說原告常
      常藉故車禍受傷，在工作上沒有盡心盡力，但沒有要害原
      告，且系爭照片已經銷燬等語，核與原告所述：系爭照片
      伊沒有看到實際的內容，被告傳給伊同事，該名同事又將
      系爭照片給伊其他同事及主管觀看；公司也沒有因這件事
      對伊職位、薪水做任何的調整，也沒有以書面方式說伊沒
      有這麼嚴重，不要請這麼多的休假等語大致相符（見院卷
      第32頁），足見被告拍攝系爭照片僅傳送給原告其中一名
      同事，其他公開系爭照片均非被告所為，且原告完全未舉
      證系爭照片被告如何侵犯其肖像公開及使用之權利，也未
      舉證系爭照片如何使其名譽權受侵害及造成何損害。準此
      ，原告既未舉證被告確有侵害原告肖像權、名譽權之行為
      ，及造成之損害，則其向被告請求精神上之損害賠償，即
      屬無據。
四、綜上，原告本於侵權行為之法律關係，請求被告給付原告10
    萬元及法定利息，為無理由，應予駁回。
五、本件事證已臻明確，兩造其餘攻擊防禦方法及所提之證據，
    核與判決結果無影響，毋庸再予一一論述，附此敘明。
六、本件係小額訴訟事件，應依民事訴訟法第436條之19第1項規
    定，確定訴訟費用額為1,000元由原告負擔。
七、訴訟費用負擔之依據：民事訴訟法第78條。 　　　
中　　華　　民　　國　　110 　年　　5 　　月　　11　　日
                  竹北簡易庭      法  官  傅伊君
以上正本係照原本作成。　　　　　　　　　 
對於本件判決如有不服，應於收受送達後20日內向本院提出上訴
書狀，上訴於本院合議庭，並按他造當事人之人數附具繕本。當
事人之上訴，非以判決違背法令為理由不得為之，上訴狀應記載
上訴理由。
中　　華　　民　　國　　110 　年　　5 　　月　　11　　日
                                  書記官  李勻淨